

SOBRE MÍ

Soy una persona con más de 15 años de experiencia en el sector del transporte, tanto en el campo opertivo como el adminsitrativo, he cordinado equipos de personal y vehiculos atravez de la operación logistica diaria y he brindado seguimiento a los procesos para optimizar la cadena productiva reduciendo perdidas de capital y de tiempo.

CONTACTO

- **c** 964824991
- Los claveles bloque 9 dep.32 Tejas verdes
- urbanoscaribe@gmail.com
- +56 311 2118666

HABILIDADES

Excel

Word

Plataformas ops

Programas de correspondencia

Extension y precision

Relaciones interpersonales

HARVEY MARTINEZ

AUXILIAR LOGISTICO DE TRANSPORTE

EXPERIENCIA LABORAL

Transportador independiente

Sept. 2004- Octubre 2013 Bogotá - Colombia

- Transportador independiente con camiones tipo americano de 35 ton a nivel nacional y local.
- Logistica administrativa, asignacion de viajes y destinos, mantenimiento de equipos

Constructora Menkaura sas

Sept. 2014- Octubre 2018 Cartagena – Colombia

Jefe directo: Ing. John Araque +56 3187124437

- Cordinador de transporte y decargue de maquinaria de containers con equipos gruas telescopicas de 35 ton y montacargas de 5, 10 y 15 ton
- Transporte y embale de equipos insdustriales
- Montaje y posicionamiento de maquinaria y equipos en plantas industriales
- Elaboracion de cortes de obra y pagos de nomina a trabajadores y provedores

Tecciviles sas

Agosto. 2018 - Diciembre 2018 Cota - Colombia

Jefe Directo: Ing. Diana Macias +56 3188010115

- Cordinador de transporte y traslado planta de impresión Temkin sas
- Desmonte de 2 impresoras de 200 Ton c/u
- Embalaje y carque en trasnportes tipo camabaja y plataformas con equipos montacargas de 35 Toneladas entre la ciudad de Bogota y el municipio de Cota-Cundinamarca
- Posicionamiento, ensamble, instalacion de redes electricas, hidraulicas y neumaticas
- Instalacion de ductos de ventilacion y puesta en marcha
- Elaboracion de cortes de obra y pagos de nomina a trabajadores y provedores

FORMACIÓN

TÍTULO / BACHILLERATO

Nov 1996

Colegio Ricaurte La salle - Titulo obtenido bachiller academico

TÍTULO / Servicio nacional de enseñanza

Abril . 2018

Servicio nacional de enseñanza (SENA) Jefe administrativo para trabajo seguro en alturas

IDIOMAS

Inglés : Medio Español : Nativo